臺灣臺中地方法院刑事判決　
111年度訴字第176號
公  訴  人  臺灣臺中地方檢察署檢察官
被      告  林政緯





選任辯護人  林堡欽律師
            林劼穎律師
上列被告因違反毒品危害防制條例案件，經檢察官提起公訴（11
0年度偵字第37024號），本院判決如下：
    主    文
林政緯犯如附表一所示之罪，各處如附表一主文欄所示之刑及沒
收。
    犯罪事實
一、林政緯明知甲基安非他命為毒品危害防制條例第2條第2項第
    2款所定之第二級毒品，依法不得持有、販賣，以其所有如
    附表三編號1所示行動電話1支為連繫工具，分別為下列行為
    ：
　㈠個別3次基於意圖營利販賣第二級毒品之犯意，以上開行動電
    話安裝之通訊軟體「秘密」、LINE聯繫江俊德，於如附表二
    所示時、地，販賣第二級毒品甲基安非他命予江俊德（詳細
    交易時間、地點、交易數量、金額，均詳如附表二所示）。
　㈡與江俊德（業經另案判決確定）共同基於意圖營利販賣第二
    級毒品之犯意聯絡，⒈先由江俊德於民國110年5月2日上午10
    時51分起，以如附表三編號4所示行動電話（另案扣案）上
    安裝通訊軟體LINE，與已為警查獲而配合警方查緝上手且無
    購毒真意之蔡瑞源聯繫約定以新臺幣（下同）1萬元之價格
    交易重量1錢半之第二級毒品甲基安非他命。⒉江俊德因現有
    毒品數量不足，遂以上開行動電話所安裝通訊軟體LINE，與
    林政緯持用如附表三編號1所示行動電話上安裝之通訊軟體L
    INE聯繫，由林政緯攜帶重量1錢之第二級毒品甲基安非他命
    前往江俊德位於臺中市○區○○路00巷0弄00○0號居所見面，一
    同販賣毒品予蔡瑞源。⒊復由江俊德於同年月3日下午5時10
    分許，騎乘機車前往臺中市○區○○路00號統一超商益華門市
    前搭載蔡瑞源，並於同日下午5時22分許返回上址居所1樓，
    林政緯此時亦已抵達現場，⒋待江俊德當場向蔡瑞源收取現
    金1萬元後，欲進入其上址居所1樓入口處鞋櫃拿取如附表三
    編號5所示毒品時，旋即為現場埋伏員警以現行犯逮捕，並
    扣得如附表三編號4至6所示之物，林政緯見狀隨即趁隙離開
    現場，江俊德與林政緯上開販賣第二級毒品犯行因而未遂。
    嗣因江俊德為警逮捕後向警方供出上情，且林政緯於同年11
    月9日下午1時50分許，在臺中市○○區○○路000號，因另案通
    緝為警逮捕，並扣得如附表三編號2、3、7至12所示之物（
    與本案有關或無關之物，均詳如附表三各該編號備註欄所示
    ），因而查悉上情。
二、案經彰化縣警察局員林分局報告臺灣臺中地方檢察署檢察官
    偵查起訴。
    理    由
一、證據能力部分
  ㈠以下本案所引用被告以外之人於審判外之言詞或書面陳述，
    均經本院於審判時當庭直接提示而為合法調查，檢察官、被
    告林政緯及其選任辯護人均同意作為證據（見本院卷第368
    頁），本院審酌前開證據作成或取得狀況，均無非法或不當
    取證之情事，亦無顯不可信情況，故認為適當而均得作為證
    據。是前開證據，依刑事訴訟法第159條之5規定，均具有證
    據能力。
  ㈡除法律另有規定外，實施刑事訴訟程序之公務員因違背法定
    程序取得之證據，其有無證據能力之認定，應審酌人權保障
    及公共利益之均衡維護，刑事訴訟法第158條之4定有明文。
    本案所引用之非供述證據，並無證據證明係實施刑事訴訟程
    序之公務員違背法定程序所取得，且檢察官、被告及其選任
    辯護人均未表示無證據能力，自應認均具有證據能力。
二、認定犯罪事實所憑證據及理由
　㈠上開犯罪事實，業經被告於警詢、偵訊及本院審理時坦承不
    諱（見第37024號偵卷第47至59、139至142頁、本院卷第375
    至376頁），核與另案被告即證人江俊德、證人蔡瑞源於警
    詢陳述、偵訊中具結證述或另案審理時陳述情節相符（見第
    4342號他卷第75至78、83至87頁、第15485號偵卷第19至25
    、177至179、189至193頁、第37024號偵卷第77至81頁、本
    院卷第261至276頁），且有扣案或另案扣案如附表三編號2
    至6所示之物可佐，並有蔡瑞源與江俊德即暱稱「忘不掉的
    傷」間於110年5月2日、同月3日LINE對話譯文各1份、蔡瑞
    源與江俊德行動通話、交易現場、查獲過程及扣案物品之採
    證照片共17張、暱稱「忘不掉的傷」之個人資訊翻拍照片1
    張、江俊德於110年3月31日、同年5月2日匯款之自動櫃員機
    交易明細翻拍照片3張、江俊德與暱稱「上了年紀…」間通話
    紀錄1張、蔡瑞源與江俊德LINE對話內容、江俊德使用之大
    頭照等翻拍照片共7張、彰化縣政府警察局員林分局刑案蒐
    證照片11張、衛生福利部草屯療養院草療鑑字第1100500217
    號鑑驗書1份、江俊德騎乘機車蒐證照片3張、林政緯申設中
    華郵政股份有限公司帳戶之帳戶資料及交易明細1份、警方
    於110年5月3日就江俊德實施誘捕偵查時查獲現場照片3張、
    查獲被告現場及扣案物品採證照片3張、扣案物品採證照片6
    張在卷可稽（第15485號偵卷第63至65、67至69、75至91、1
    21至125、211至212頁、第4342號他卷第29、37至40、45至6
    5頁、第37024號偵卷第89至90、95、111至115頁），足認被
    告之自白與上開事證相符，堪以採信。
　㈡按刑法上所謂陷害教唆，係指行為人原無犯罪之意思，純因
    具有司法警察權者之設計誘陷，以唆使其萌生犯意，待其形
    式上符合著手於犯罪行為之實行時，再予逮捕者而言。此種
    「陷害教唆」，因行為人原無犯罪之意思，具有司法警察權
    者復伺機逮捕，係以不正當手段入人於罪，尚難遽認被陷害
    教唆者成立犯罪；至刑事偵查技術上所謂之「釣魚」者，則
    指對於原已犯罪或具有犯罪故意之人，司法警察於獲悉後為
    取得證據，以設計引誘之方式，佯與之為對合行為，使其暴
    露犯罪事證，待其著手於犯罪行為之實行時，予以逮捕、偵
    辦者而言。後者因犯罪行為人主觀上原即有犯罪之意思，倘
    客觀上又已著手於犯罪行為之實行時，自得成立未遂犯，與
    「陷害教唆」情形迥然有別（最高法院101年度台上字第325
    3號判決意旨參照）。經查，上開犯罪事實欄㈡所示犯行，
    係證人蔡瑞源為警查獲後，供出係向另案被告江俊德購買毒
    品，為協助警方查緝上手，乃由無購毒真意之證人蔡瑞源與
    另案被告江俊德以通訊軟體LINE互相聯繫犯罪事實欄㈡所示
    毒品交易事宜。另案被告江俊德因現有毒品數量不足，而向
    被告調貨欲一同販賣第二級毒品甲基安非他命予證人蔡瑞源
    。嗣另案被告江俊德欲將第二級毒品甲基安非他命交予證人
    蔡瑞源之際，再由警方伺機加以逮捕，足見本案警方僅係對
    原已具有犯罪故意之被告及另案被告江俊德，以設計引誘之
    「釣魚」方式，使其等暴露犯罪事證而予以逮捕偵辦，核與
    「陷害教唆」之情形迥然有別，則上開警方所實施之作為，
    乃屬偵查犯罪技巧範疇，並未違反憲法對於基本人權之保障
    ，且於公共利益之維護有其必要性。本案被告、另案被告江
    俊德既原已存有販毒之犯意，依約於上開地點交易毒品時，
    即已著手實施販毒之行為，但因證人蔡瑞源無購買毒品之真
    意，且警察埋伏在側，伺機逮捕，事實上被告及另案被告江
    俊德不能真正完成販賣毒品之行為，核係因誘捕偵查而止於
    販賣第二級毒品未遂。
　㈢被告於本院審理時供稱：其為犯罪事實欄㈠㈡所示販賣第二級
    毒品犯行之利益為可獲取個人免費施用之第二級毒品甲基安
    非他命等語（見本院卷第375、376頁）；復衡以販賣毒品罪
    於我國查緝甚嚴且罪刑甚重，倘其中並無任何利益、好處可
    圖，被告應不至於甘冒為警查緝風險而無償將毒品給予他人
    ，足見被告主觀上確有營利意圖，應可認定。
　㈣綜上所述，本案事證明確，被告上開犯行均堪以認定，各應
    依法論科。
三、論罪科刑部分
  ㈠查甲基安非他命為毒品危害防制條例第2條第2項第2款所定之
    第二級毒品，依法不得持有、販賣。核被告就犯罪事實欄㈠
    所為，均係犯毒品危害防制條例第4條第2項之販賣第二級毒
    品罪；另就犯罪事實欄㈡所為，係犯毒品危害防制條例第4
    條第6項、第2項販賣第二級毒品未遂罪。被告持有第二級毒
    品甲基安非他命之目的既在於販賣，則其持有第二級毒品甲
    基安非他命之低度行為，應為販賣第二級毒品既遂或未遂之
    高度行為所吸收，不另論罪。
  ㈡被告與另案被告江俊德就犯罪事實欄㈡所示之販賣第二級毒
    品未遂犯行，有犯意聯絡及行為分擔，應論以共同正犯。
  ㈢被告所犯上開各罪，在時間差距上可以分開，且犯意各別，
    行為互異，在刑法評價上各具獨立性，應分論併罰。
  ㈣刑之減輕
　  ⒈被告於犯罪事實欄㈡部分已著手於販賣毒品行為之實行，
      惟因證人蔡瑞源自始即無購買毒品真意而未遂，且其所生
      危害既較既遂犯輕，爰依刑法第25條第2項之規定，按既
      遂犯之刑度減輕其刑。
　  ⒉按犯毒品危害防制條例第4條至第8條之罪於偵查及歷次審
      判中均自白者，減輕其刑，毒品危害防制條例第17條第2
      項定有明文。被告於警詢、偵查及本院審理中就犯罪事實
      欄㈠㈡所示犯行均自白不諱，已如前述，自應適用毒品危
      害防制條例第17條第2項規定減輕其刑。並就犯罪事實欄
      ㈡部分遞減輕之。
  ㈤按毒品危害防制條例第17條第1項所謂「供出毒品來源，因而
    查獲其他正犯或共犯者，減輕或免除其刑」，係指具體提供
    毒品來源之資訊，使具有調查或偵查犯罪職權之公務員知悉
    而對之發動調查或偵查，並據以破獲毒品來源之人及其犯行
    而言。而其中所謂「查獲」，除指查獲該其他正犯或共犯外
    ，並兼及被告所指其毒品來源之事（最高法院110年度台上
    字第2936號判決意旨參照）。查本案未因被告之供述而查獲
    其如犯罪事實欄㈠㈡所示販賣第二級毒品既遂或未遂來源即
    「伸哥」等情，有臺灣臺中地方檢察署111年4月7日中檢謀
    溫110偵37024字第1119035975號函、彰化縣警察局員林分局
    偵查隊員警職務報告各1份在卷可憑（見本院卷第62、68頁
    ），揆諸上開說明，自無從依毒品危害防制條例第17條第1
    項規定減輕或免除其刑。
  ㈥按對於未發覺之罪自首而受裁判者，得減輕其刑，刑法第62
    條前段定有明文。次按刑法所謂之自首，係以對於未發覺之
    犯罪，在有偵查犯罪職權之公務員知悉犯罪事實及犯人之前
    ，向職司犯罪偵查之公務員坦承犯行，並接受法院之裁判而
    言。若職司犯罪偵查之公務員已知悉犯罪事實及犯罪嫌疑人
    後，犯罪嫌疑人始向之坦承犯行者，為自白，並非自首。而
    所謂發覺，不以有偵查犯罪之機關或人員確知其人犯罪無誤
    為必要，僅須有確切之根據得為合理之可疑者，亦屬發覺。
    且所謂發覺與否，應以有偵查犯罪職權之機關或人員之認知
    為斷（最高法院103年度台上字第807號判決意旨參照）。經
    查，警方於110年5月3日在上開地點查獲另案被告江俊德。
    於警方在上址現場盤查被告時，另案被告江俊德先向警方謊
    稱不認識被告，待被告離開現場後，始向警方供稱係與被告
    共同販賣第二級毒品，故警方於110年11月9日逮捕因另案遭
    通緝之被告時，即已合理懷疑被告涉嫌與另案被告江俊德共
    同販賣第二級毒品等節，有彰化縣警察局員林分局111年5月
    20日函檢附職務報告1份在卷可憑（見本院卷第238至240頁
    ）。基此，警方於逮捕被告前，即已因另案被告江俊德之供
    述而合理懷疑被告為如犯罪事實欄㈡所示犯行，縱被告於為
    警逮捕後，於警詢中坦承其前述販賣第二級毒品未遂犯行，
    亦僅屬犯罪經發覺後之自白而非自首，並無刑法第62條前段
    規定之適用。被告之辯護人為被告辯以：被告如犯罪事實欄
    ㈡犯行部分有刑法第62條之適用等語（見本院卷第76頁），
    尚不足採。
  ㈦被告之辯護人為被告辯以：被告於犯後始終坦承犯行、願繳
    回所有犯罪所得，並積極配合檢警查緝上手，犯後態度良好
    ，且被告販賣毒品對象有限，販毒情節亦不若毒品大盤、中
    盤商嚴重。並考量被告個人家庭狀況，及被告因新冠肺炎疫
    情影響，經濟壓力沉重等情，請依刑法第59條規定減輕其刑
    等語（見本院卷第80至82、190至192、377頁）。經查：
　　⒈按刑法第59條規定之酌量減輕其刑，必須犯罪另有特殊之
      原因與環境，在客觀上足以引起一般同情，認為即使予以
      宣告法定最低度刑，猶嫌過重者，始有其適用。此所謂法
      定最低度刑，固包括法定最低本刑；惟遇有其他法定減輕
      之事由者，則應係指適用其他法定減輕事由減輕其刑後之
      最低度刑而言。倘被告別有法定減輕事由者，應先適用法
      定減輕事由減輕其刑後，猶認其犯罪之情狀顯可憫恕，即
      使科以該減輕後之最低度刑仍嫌過重者，始得適用刑法第
      59條規定酌量減輕其刑（最高法院100年度台上字第744號
      判決意旨參照）。
　　⒉查第二級毒品甲基安非他命不僅戕害購毒者身心健康，對
      施用毒品者之家庭帶來負面影響，並可能滋生其他犯罪，
      對社會所生危害程度非輕，惡性匪淺。被告明知不能非法
      販賣第二級毒品甲基安非他命，猶為本案犯行，且販賣毒
      品次數、價金非少，影響社會治安及他人或自身身心健康
      程度非淺。又參以立法者鑒於第二級毒品之氾濫程度及對
      於社會治安之危害，故修正提高毒品危害防制條例第4條
      第2項之法定刑度，將販賣第二級毒品之最低法定刑提高
      為10年有期徒刑，且為進一步增加犯罪成本，有效達到防
      治毒品擴散之目的，亦提高前開規定之罰金刑，冀能達到
      遏止第二級毒品流竄之目的，是倘遽予憫恕而依刑法第59
      條規定減輕其刑，除對其個人難收改過遷善之效，甚且架
      空法定刑度而違反立法本旨。審酌上開情節，並參以販賣
      第二級毒品最輕法定本刑為10年以上有期徒刑，暨被告就
      犯罪事實欄㈠所示犯行依毒品危害防制條例第17條第2項
      減輕其刑、就犯罪事實欄㈡所示犯行依刑法第25條第2項
      、毒品危害防制條例第17條第2項遞減輕其刑後，實難認
      有何情輕法重之處，客觀上亦未足引起一般同情，均無適
      用刑法第59條規定酌減其刑之餘地。
  ㈧爰以行為人之責任為基礎，審酌被告正值壯年，明知第二級
    毒品對於身心健康、社會秩序之危害至深且鉅，且施用毒品
    者容易上癮而戒除不易，被告為圖上述利益，無視於國家杜
    絕毒品之禁令而販賣毒品以牟利或著手販賣毒品欲牟利，犯
    罪所生危害程度非輕，所為實不足取。另考量被告販賣之毒
    品數量、價格、於犯罪事實欄㈡所示犯行之分工程度；兼衡
    其坦承犯行之犯後態度、犯罪手段、動機、前科素行、智識
    程度及生活狀況（見本院卷第14至41、194至209、378頁）
    等一切情狀，分別量處如主文所示之刑。
  ㈨按關於數罪併罰之案件，如能俟被告所犯數罪全部確定後，
    於執行時，始由該案犯罪事實最後判決之法院所對應之檢察
    署檢察官，聲請該法院裁定之，無庸於每一個案判決時定其
    應執行刑，則依此所為之定刑，不但能保障被告（受刑人）
    之聽審權，符合正當法律程序，更可提升刑罰之可預測性，
    減少不必要之重複裁判，避免違反一事不再理原則情事之發
    生（最高法院110年度台抗大字第489號刑事大法庭裁定意旨
    參照）。是被告所犯數罪，揆諸上開說明，本院爰不先於本
    案判決定其應執行刑，應嗣被告所犯數罪全部確定後，由檢
    察官依法聲請法院裁定其應執行刑，以保障被告權益及符合
    正當法律程序之要求。
四、沒收部分
　㈠查獲之第一級、第二級毒品及專供製造或施用第一級、第二
    級毒品之器具，不問屬於犯罪行為人與否，均沒收銷燬之，
    毒品危害防制條例第18條第1項前段定有明文。另案扣案如
    附表三編號5所示晶體，送驗後均驗得第二級毒品甲基安非
    他命，有衛生福利部草屯療養院草療鑑字第1100500217號鑑
    驗書1份附卷可證（見第15485號偵卷第211、212頁），且上
    開毒品係供被告、另案被告江俊德與無購買毒品真意之證人
    蔡瑞源交易之毒品等情，業經另案被告江俊德於本院另案審
    理時供述明確（見本院卷第272頁），爰依毒品危害防制條
    例第18條第1項前段規定，宣告沒收銷燬。
　㈡按犯第4條至第9條、第12條、第13條或第14條第1項、第2 項
    之罪者，其供犯罪所用之物，不問屬於犯罪行為人與否，均
    沒收之，毒品危害防制條例第19條第1項定有明文。經查：
　　⒈未扣案如附表三編號1所示行動電話，為被告所有並供其於
      犯罪事實欄㈠㈡所示犯行與另案被告江俊德聯繫所用之物
      ，爰依毒品危害防制條例第19條第1項，於被告各該次罪
      刑項下宣告沒收，並依刑法第38條第4項規定，於全部或
      一部不能沒收或不宜執行沒收時，追徵其價額。
　　⒉另案扣案如附表三編號4所示行動電話，為另案被告江俊德
      所有並供其與被告為犯罪事實欄㈡所示犯行所用之物，業
      經另案被告江俊德於另案審理時供述明確（見本院卷第27
      3、291頁），爰依毒品危害防制條例第19條第1項規定，
      不問屬於犯罪行為人與否，於被告所為犯罪事實欄㈡所示
      罪刑項下宣告沒收。
　㈢按犯罪所得，屬於犯罪行為人者，沒收之。前二項之沒收，
    於全部或一部不能沒收或不宜執行沒收時，追徵其價額。刑
    法第38條之1第1項前段、第3項定有明文。扣案如附表三編
    號2、3所示現金，均為被告所有，經被告於本院審理時供陳
    在卷（見本院卷第183至184、374頁）。被告於犯罪事實欄
    ㈠即附表二所示犯行，各實際取得價金5,500元、5,500元、2
    ,985元等情，業經被告於本院審理時供述甚明（見本院卷第
    375頁），均為被告之犯罪所得。查金錢所表彰者既在於交
    換價值，而非該特定金錢之實體價值，金錢混同後，相同之
    金額即具相同之價值，且考量刑法沒收之澈底剝奪犯罪所得
    ，以根絕犯罪誘因之意旨，應認被告為本案犯行所得報酬，
    既與其所有之金錢混同，則犯罪所得之沒收即可由扣案現金
    予以執行，並無不能執行之情形。基此，扣案如附表三編號
    2、3所示現金，應依刑法第38條之1第1項前段規定，於被告
    所犯如附表二編號1、2所示犯行項下諭知沒收。而其餘未扣
    案之犯罪所得2,300元（即附表二編號2）、2,985元（即附
    表二編號3），自應依刑法第38條之1第1項前段、第3項宣告
    沒收，於全部或一部不能沒收或不宜執行沒收時，追徵其價
    額。
　㈣並就被告上開宣告多數沒收，依刑法第40條之2第1項規定併
    執行之。
　㈤按倘行為人原即有販賣毒品營利之犯意，而其交易未完成，
    係遭司法警察（官）於調查時，以辦案技巧，備款佯稱有意
    購買毒品，進而查獲者，因該款實係供調查證據所使用之工
    具，顯非行為人因犯罪所得之財物，自不生沒收問題，斯亦
    不待言（最高法院96年度台上字第175號判決意旨參照）。
    另就扣案如附表三編號6所示現金1萬元部分，係被告與另案
    被告江俊德為犯罪事實欄㈡犯行時向證人蔡瑞源收受之毒品
    價金，惟上開款項為警方提供予證人蔡瑞源交付另案被告江
    俊德使用，業經證人蔡瑞源於警詢時陳述在卷（見第37024
    號偵卷第77至81頁），且有採證照片1張在卷可憑（見第154
    85號偵卷第79頁），稽以本案係以誘捕偵查之辦案技巧，由
    證人蔡瑞源配合警方釣魚偵查並於警方監控下，在犯罪事實
    欄一㈡所示交易時、地，將上開款項交予另案被告江俊德，
    該款項係供調查證據使用之工具，並非販毒之對價，揆諸上
    開說明，自不得宣告沒收，附此敘明。
　㈥扣案如附表三編號7至12所示之物，雖係被告所有之物，惟與
    本案無關等節，業經被告於本院審理時供述在卷（見本院卷
    第183至184、374頁），爰不予以諭知沒收銷燬或沒收。
據上論斷，應依刑事訴訟法第299條第1項前段，毒品危害防制條
例第4條第2項、第6項、第17條第2項、第18條第1項前段、第19
條第1項，刑法第11條、第28條、第25條第2項、第38條第4項、
第38條之1第1項、第3項、第40條之2第1項，判決如主文。
本案經檢察官廖志祥提起公訴，檢察官林卓儀到庭執行職務。
中　　華　　民　　國　　111 　年　　6 　　月　　14　　日
                  刑事第五庭  審判長法  官  唐中興
                                    法  官  黃龍忠
                                    法  官  李怡真
以上正本證明與原本無異。
如不服本判決應於收受送達後20日內向本院提出上訴書狀，並應
敘述具體理由；其未敘述上訴理由者，應於上訴期間屆滿後20日
內向本院補提理由書（均須按他造當事人之人數附繕本）「切勿
逕送上級法院」。
　　　　                            書記官  林怡君
中　　華　　民　　國　　111 　年　　6 　　月　　14　　日
附錄本案論罪科刑法條全文：
毒品危害防制條例第4條
製造、運輸、販賣第一級毒品者，處死刑或無期徒刑；處無期徒
刑者，得併科新臺幣3千萬元以下罰金。
製造、運輸、販賣第二級毒品者，處無期徒刑或10年以上有期徒
刑，得併科新臺幣1千5百萬元以下罰金。
製造、運輸、販賣第三級毒品者，處7年以上有期徒刑，得併科
新臺幣1千萬元以下罰金。
製造、運輸、販賣第四級毒品者，處5年以上12年以下有期徒刑
，得併科新臺幣5百萬元以下罰金。
製造、運輸、販賣專供製造或施用毒品之器具者，處1年以上7年
以下有期徒刑，得併科新臺幣1百50萬元以下罰金。
前五項之未遂犯罰之。
附表一：
編號 犯罪事實  主文 備註 1 犯罪事實欄㈠ 附表二編號1 林政緯販賣第二級毒品，處有期徒刑伍年肆月。扣案如附表三編號2所示之物沒收；未扣案如附表三編號1所示之物沒收，於全部或一部不能沒收或不宜執行沒收時，追徵其價額。 如起訴書附表編號1所示 2  附表二編號2 林政緯販賣第二級毒品，處有期徒刑伍年肆月。扣案如附表三編號3所示之物沒收；未扣案如附表三編號1所示之物、犯罪所得新臺幣貳仟參佰元均沒收，於全部或一部不能沒收或不宜執行沒收時，追徵其價額。 如起訴書附表編號2所示 3  附表二編號3 林政緯販賣第二級毒品，處有期徒刑伍年肆月。未扣案如附表三編號1所示之物、犯罪所得新臺幣貳仟玖佰捌拾伍元均沒收，於全部或一部不能沒收或不宜執行沒收時，追徵其價額。 如起訴書附表編號3所示 4 犯罪事實欄㈡  林政緯共同販賣第二級毒品未遂，處有期徒刑貳年捌月。另案扣案如附表三編號5所示之物沒收銷燬之；另案扣案如附表三編號4所示之物沒收；未扣案如附表三編號1所示之物沒收，於全部或一部不能沒收或不宜執行沒收時，追徵其價額。 如起訴書犯罪事實欄㈡所示 
附表二：（時間：民國；金額；新臺幣）
編號 交易方式及過程 販賣價金 備註     1 林政緯於110年3月30日某時許，以通訊軟體「秘密」、通訊軟體LINE，與江俊德持用行動電話安裝之上開通訊軟體聯繫交易毒品事宜後，林政偉即於同日某時許，前往臺中市○區○○路00巷0弄00○0號江俊德居所，與江俊德碰面，並當場以5,500元為代價，販賣重量約1錢之第二級毒品甲基安非他命予江俊德收受；江俊德分別於同年月31日凌晨3時7分許、同年4月1日下午4時5分許，以其申設華南商業銀行帳號00000000000000帳戶（下稱華南銀行帳戶）轉帳2,485元、2,950元至林政緯申設中華郵政股份有限公司帳號00000000000000號帳戶（下稱郵局帳戶），其餘價金則以現金方式交付予林政緯，而交易完成。 5,500元 （已收足） 如起訴書附表編號1所示     2 林政緯於110年4月21日某時許，以通訊軟體「秘密」、通訊軟體LINE，與江俊德持用行動電話安裝之上開通訊軟體聯繫交易毒品事宜後，林政偉即於同日下午某時許，前往上址江俊德居所，與江俊德碰面，並當場以5,500元為代價，販賣重量約1錢之第二級毒品甲基安非他命予江俊德收受；江俊德於同日晚上8時17分許，以其申設前揭華南銀行帳戶轉帳5,485元至林政緯申設上開郵局帳戶，其餘價金則以現金方式交付予林政緯，而交易完成。 5,500元 （已收足） 如起訴書附表編號2所示     3 林政緯於110年5月1日某時許，以通訊軟體「秘密」、通訊軟體LINE，與江俊德持用行動電話安裝之上開通訊軟體聯繫交易毒品事宜後，林政偉即於同日晚上6時許，前往上址江俊德居所，與江俊德碰面，並當場以5,500元之價格，販賣重量約1錢之第二級毒品甲基安非他命予江俊德收受；江俊德於翌日（2日）上午5時許，以其申設前揭華南銀行帳戶轉帳2,985元至林政緯申設上開郵局帳戶，其餘款項2,515元則賒欠中，迄今未給付予林政緯。 5,500元 （尚賒欠2,515元） 如起訴書附表編號3所示     
附表三：
編號 扣案或未扣案物品名稱 鑑驗結果 備註 1 蘋果廠牌IPhone6S行動電話1支沒收（未扣案） 無 為被告所有並供其於犯罪事實欄㈠㈡聯繫另案被告江俊德所用之物，應予宣告沒收。 2 現金新臺幣5,500元 無 為被告於如附表二編號1所示犯行之犯罪所得，應予宣告沒收。 3 現金新臺幣3,200元  為被告於如附表二編號2所示犯行之部分犯罪所得，應予宣告沒收。 4 行動電話1支（江俊德所有，另案扣案） 無 ⒈蒐證照片見第15485號偵查卷第121頁。 ⒉即臺灣高等法院臺中分院110年度上訴字第1803號判決附表二編號2所示（見本院卷第120至138頁）。 ⒊為另案被告江俊德所有，供另案被告江俊德與被告為犯罪事實欄㈡所示犯行所用之物，不問屬於犯罪行為人與否，應於被告所為如犯罪事實欄㈡所示犯行項下宣告沒收。 5 晶體2包（另案扣案） ⒈檢出結果：第二級毒品甲基安非他命。 ⒉驗餘淨重：0.5613公克、0.5572公克 ⒈鑑定結果見衛生福利部草屯療養院草療鑑字第1100500217號鑑驗書（第15485號偵卷第211至212頁）。 ⒉即臺灣高等法院臺中分院110年度上訴字第1803號判決附表二編號3、4所示（見本院卷第120至138頁）。 ⒊為被告與另案被告江俊德於犯罪事實欄㈡所示犯行中，供與證人蔡瑞源交易之毒品，應予宣告沒收銷燬。 6 現金新臺幣1萬元（另案扣案） 無 ⒈蒐證照片見第15485號偵查卷第123頁 ⒉即臺灣高等法院臺中分院110年度上訴字第1803號判決附表二編號1所示（見本院卷第120至138頁）。 ⒊此款項係供調查證據使用之工具，並非販毒之對價，自不得宣告沒收。 7 晶體4包 送驗晶體4包，總毛重16.94公克，抽驗2包（驗餘淨重各為11.6858公克、0.5541公克），檢出結果均為第二級毒品甲基安非他命。 ⒈鑑定結果見衛生福利部草屯療養院草療鑑字第1101100661號鑑驗書（本院卷第154頁）。 ⒉為被告施用第二級毒品所剩餘，與本案無關，不予宣告沒收銷燬。 8 蘋果廠牌IphoneSE手機1支（序號：000000000000000號） 無 為被告所有之物，惟與本案犯行無關，均不予宣告沒收。 9 蘋果廠牌IphoneX手機1支（序號：000000000000000號）   10 蘋果廠牌IphoneX手機1支（序號：000000000000000號）    11 菸盒造型電子磅秤1臺  為被告所有並供其施用第二級毒品所用之物，與本案無關，不予宣告沒收。 12 毒品吸食器1組